臺灣屏東地方法院刑事判決　　　　　　　　　　　　　九十三年度易字第二五九號
　　公　訴　人　臺灣屏東地方法院檢察署檢察官
　　被　　　告　甲○○
右列被告因竊盜等案件，經檢察官提起公訴（九十三年度偵字第一七八一號），本院
判決如左：
     主  文
甲○○攜帶兇器、毀越安全設備竊盜未遂，累犯，處有期徒刑柒月。
     事  實
一、甲○○曾因竊盜罪，經法院判處有期徒刑二年確定，於民國九十一年四月十九日
    假釋出獄，於同年七月十九日假釋期滿，以已執行論。詎仍不知悔改，竟意圖為
    自己不法之所有之犯意，於九十二年十月二十二日約中午時分，在路邊撿拾鐵管
    一支（長約四、五十公分）後，持上開客觀上可作為兇器使用之鐵管至屏東縣竹
    田鄉○○村○○路一二○巷四十六號乙○○之住處，以上開鐵管撬開毀壞廚房外
    為安全設備之鋁窗後，由上開窗戶越入屋內，翻動屋內之抽屜、櫥櫃等處著手搜
    尋財物，惟未發現貴重物品而未得手。嗣因乙○○報警處理後，經警方在上開遭
破壞鋁窗之鋁條上，採獲二枚指紋，經比對結果為甲○○之左環指及左中指指紋
    而查知上情。
二、案經乙○○告訴暨屏東縣警察局潮州分局報請台灣屏東地方法院檢察署檢察官偵
    查起訴。
      理  由
一、訊據被告甲○○固坦承有於九十二年十月二十二日，於路邊撿拾鐵管一支後，持
    上開鐵管至屏東縣竹田鄉○○村○○路一二○巷四十六號乙○○住處，以鐵管撬
    開廚房外之鋁窗後，由上開窗戶越入屋內之事實，惟矢口否認有何竊盜未遂之事
    實，辯稱：被害人乙○○是其高中同學，其與之有摩擦，其是想要破壞、報復之
    ，並沒有要偷竊云云，經查：
(一)、被告於九十二年十月二十二日約中午時分，於路邊撿拾鐵管一支，持上開鐵管至
    屏東縣竹田鄉○○村○○路一二○巷四十六號乙○○住處，撬開廚房外之鋁窗後
    ，由上開窗戶越入屋內一節，業據被告坦承不諱，並由員警王廷琰於上開遭撬開
    之鋁條上採得指紋二枚，比對後分別與被告之左環指、左中指指紋相符，經證人
    王廷琰於偵查中證述屬實（偵查卷第十八頁），且有內政部警政署刑事警察局九
    十二年十二月二十四日刑紋字第０９２０２３８２６８號鑑驗書一紙在卷可稽（
    警卷第六頁至第七頁），是此部分之事實，應可認定。
(二)、觀之被害人乙○○上開住處遭被告越入後之照片，屋內桌子、衣櫃有多處遭翻動
    跡象，並有衣物散落滿地、抽屜遭拉開之情形，顯然係遭人入內搜尋財物甚明，
    有照片十四張在卷可稽（警卷第九頁至第十五頁）。惟觀之上開桌子、衣櫃並無
    遭毀損痕跡，客廳之櫥櫃玻璃亦無破碎，倘若有人欲入內破壞，豈有僅撬開鋁窗
    ，大費周章進入屋內後，讓上開輕易遭破壞、擊碎之物品保持完整之理？是被告
    辯稱：其係入屋內欲破壞以為報復被害人乙○○云云，顯係卸責之詞，不足採信
    。
(三)、綜上所述，本件事證明確，被告於九十二年十月二十二日中午，於路邊撿拾鐵管
    一支後，持上開鐵管至屏東縣竹田鄉○○村○○路一二○巷四十六號乙○○住處
    ，以鐵管撬開廚房外之鋁窗後，由上開窗戶越入屋內，並翻動屋內之抽屜、櫥櫃
    等處著手搜尋財物，惟未發現貴重物品而未得手之竊盜未遂犯行，應可認定。
二、按刑法第三百二十一條第一項第三款之攜帶兇器竊盜罪，係以行為人攜帶兇器竊
    盜為其加重條件，此所謂兇器，其種類並無限制，凡客觀上足對人之生命、身體
    、安全構成威脅，具有危險性之兇器均屬之，且祇須行竊時攜帶此種具有危險性
    之兇器為已足，並不以攜帶之初有行兇之意圖為必要（最高法院七十四年三月十
    九日刑庭總會決議參照）。查本件被告坦承以長約四、五十公分之鐵管一支撬開
    鋁窗，足見上開鐵管，質地堅實，客觀上足以對人體造成威脅，可認定為兇器。
    次按刑法第三百二十一條第一項第二款所謂「其他安全設備」，係指除門扇牆垣
    以外，依通常觀念足認為防盜之一切設備而言，窗戶在社會通常觀念上雖為遮擋
    風雨或循環空氣之用，但亦有防盜之性質，毀壞窗戶越入屋內行竊者，應論以毀
    越安全設備竊盜罪。故被告於上述時地，毀壞窗戶鋁條，並越過窗戶進入屋內行
    竊而未得逞，核其所為，係犯刑法第三百二十一條第二項、第一項第二款、第三
    款之攜帶兇器，毀越安全設備竊盜未遂罪。其已著手於竊盜行為之實施，而未至
    既遂結果，為未遂犯，應依刑法第二十六條前段規定減輕其刑。又毀越安全設備
    竊盜罪，已含有刑法第三百零六條妨害居住自由之罪質，故不另論妨害居住自由
    罪（最高法院二十七年上字第一八八七號判例意旨參照），公訴意旨認被告於上
    述時地，毀壞窗戶鋁條，越過窗戶進入屋內行竊所為，另犯刑法第三百零六條第
    一項之無故侵入住宅罪，容有誤會，應予敘明。又被告曾因竊盜罪，經法院判處
    有期徒刑二年確定，於九十一年四月十九日假釋出獄，於同年七月十九日假釋期
    滿，以已執行論，有臺灣高等法院被告全國前案紀錄表及臺灣屏東地方法院檢察
    署刑案資料查註紀錄表各一份在卷可參，其受有期徒刑之執行完畢後，五年之內
    再犯有期徒刑以上之本罪，為累犯，應依法加重其刑，並先加後減之。爰審酌被
    告犯罪動機與目的、其行竊之手段、造成之損害及犯罪後否認竊盜犯行，犯後態
    度等一切情狀，量處如主文所示之刑。又被告用以鐵管撬開鋁窗之鐵管一支，係
    被告竊盜前於路邊所撿拾，使用後即已丟棄，業經被告供承在卷（本院卷第四一
    頁），該鐵管應非被告所有，爰不予宣告沒收，併此敘明。
據上論斷，應依刑事訴訟法第二百九十九條第一項前段，刑法第三百二十一條第二項
、第一項第二款、第三款、第二十六條前段、第四十七條，判決如主文。
本案經檢察官何克昌到庭執行職務。
中      華      民      國      九十三      年      九      月    七    日
                                      臺灣屏東地方法院刑事第三庭
                                          審判長法  官  蔡國卿
                            法  官  楊萬益
                                                法  官  柯雅惠
右正本證明與原本無異。
如不服本判決應於收受本判決送達後十日內向本院提出上訴書狀，其未敘述上訴理由
者，並得於提起上訴後十日內向本院補提理由書狀（均須按他造當事人之人數附繕本
 ）「切勿逕送上級法院」
                                          書記官   葉祝君
中      華      民      國      九十三      年      九      月    七    日
附錄：
刑法第三百二十一條
犯竊盜罪而有左列情形之一者，處六月以上、五年以下有期徒刑：
一  於夜間侵入住宅或有人居住之建築物、船艦或隱匿其內而犯之者。
二  毀越門扇、牆垣或其他安全設備而犯之者。
三  攜帶兇器而犯之者。
四  結夥三人以上而犯之者。
五  乘火災、水災或其他災害之際而犯之者。
六  在車站或埠頭而犯之者。
前項之未遂犯罰之。
